

PABLO TORRES DESARROLLADOR FRONT-END

PERFIL

Desarrollador front-end junior establecido en Madrid. En los últimos años me he desempeñado en el sector bancario, pero programar ha sido siempre mi pasión. Actualmente estoy en la búsqueda de adquirir experiencia profesional y continuar mejorando mis skills. Si deseas ver algunos de mis últimos proyectos puedes visitar mi portfolio:

https://grppablo.github.io/portfolio

HABILIDADES

























IDIOMAS

Castellano Nativo Inglés Avanzado

CONTACTO

Móvil 628 932 768

Email torrespablomaximiliano@gmail.com
LinkedIn https://linkedin.com/in/pablomtorres
Dirección Paseo de las Delicias 143. Madrid.

EXPERIENCIA LABORAL

Empleado de Banca - Banco Santander. 2015-2019
Banca telefónica. Atención al cliente de banca

minorista, asesoramiento comercial, análisis crediticio, venta de productos, servicio de post venta. Asesoramiento en inversiones, liquidación de prestamos y plazos fijos.

Soporte técnico - INDICOM. 2014-2015

Atención telefónica a clientes de Telecentro (Empresa líder en telecomunicaciones de Argentina) y resolución de problemas técnicos: telefonía, internet y televisión por cable.

Ventas de Seguros - Green Consulting. 2011-2014 Outbound. Multicampaña: Nación, BBVA, Mapfre, ACE, Liberty (Accidentes Personales, Hogar y Bolso Protegido).

Data Entry Operator - Grupo Coop. 2009-2011 Conversión de mensajes telefónicos de audio a texto (SMS) en tiempo real para Movistar España.

FORMACIÓN ACADÉMICA

Udemy / Bootcamps. 2019-2020

- The Modern Angular Bootcamp
- Modern React with Redux
- The Complete JavaScript Course
- Beginner JavaScript
- Advanced CSS and Sass: Flexbox, Grid, Animations and More
- Build Responsive Real World Websites with HTML5 and CSS3

Universidad Tecnológica Nacional. 2018-En curso

Buenos Aires, Argentina.

Técnico Universitario en Programación